臺灣高雄地方法院刑事判決　　　　　　　 94年度易字第398號
公　訴　人　臺灣高雄地方法院檢察署檢察官
被　　　告　乙○○
上列被告因違反毒品危害防制條例案件，經檢察官提起公訴（93
年度毒偵字第6868號），本院合議庭裁定由受命法官獨任進行簡
式審判程序後，判決如下：
    主  文
乙○○施用第二級毒品，處有期徒刑貳月，如易科罰金以參佰元
折算壹日。
    事  實
一、乙○○前於民國（下同）92年間因施用毒品案件，經檢察官
    聲請本院以92年度毒聲字第2202號裁定送觀察、勒戒後認無
    繼續施用毒品傾向，於92年5 月21日執行完畢釋放。詎乙○
    ○仍未戒除毒癮，於前揭觀察、勒戒執行完畢釋放後5 年內
    之93年9 月7 日2 、3 時許，在高雄市○○路的聖堂PUB ，
    以搭配開水與MDMA服用之方式施用第二級毒品MDMA1 次。嗣
    於93年9 月10日2 時35分許，為警在高雄市○○○路149 號
    錢櫃KTV318號包廂查獲。
二、案經高雄市政府警察局新興分局移請臺灣高雄地方法院檢察
    署檢察官偵查起訴。
    理   由
一、(一)上揭犯罪事實，業經被告乙○○於審判中為有罪之陳述，
    核與被告於為警查獲後警詢時所採集尿液，經送驗結果確呈
    MDMA陽性反應，此有高雄市立凱旋醫院93年10月4 日轉碼編
    號00000000號尿液檢驗報告在卷（見高雄市政府警察局新興
    分局卷宗第9 頁），足見被告供稱於前揭時地施用MDMA之自
    白，應與事實相符而堪採信。(二)至於起訴書記載被告犯罪時
    間、地點為「93年9 月10日4 時30分許許往前回溯24小時內
    某時（扣除經警公權力拘留期間），在不詳地點」之事實，
    係以被告開始受警詢之時點回溯推算，然本件既經被告坦承
    係於「93年9 月7 日2 、3 時許，在高雄市○○路的聖堂
    PUB 」為本件犯行，且被告所稱亦與行政院衛生署管制藥品
    管理局91年10月3 日管檢字第110436號函示「人體施用MDMA
    於尿液中排出之最長時限，受施用劑量、施用方式、個人體
    質及其代謝情況等因素影響，因個案而異，一般可檢出之最
    長時間為MDMA1 至4 天」等意見相符，被告自白又堪以採信
    ，且衡以施用毒品係犯罪行為之不公然性質，被告應係在隱
    密處為施用，其施用第二級毒品MDMA之時間、地點應以被告
    自白之時點為認定事實，惟此係就被告同一施用MDMA犯行之
    查究時間地點，自不影響檢察官就被告本案犯行之同一性。
    (三)又被告前於92年間因施用毒品案件，經檢察官聲請本院以
    92年度毒聲字第2202號裁定送觀察、勒戒後認無繼續施用毒
    品傾向，於92年5 月21日執行完畢釋放之事實，有臺灣高等
    法院被告全國前案紀錄表及臺灣高雄地方法院檢察署刑案資
    料查註紀錄表各1 份在卷足參，是本件事證明確，應予依法
    論科。
二、查MDMA 為毒品危害防制條例第2 條第2 項第2 款明定之第2
    級毒品，本件被告乙○○前因施用毒品，經觀察、勒戒執行
    完畢釋放後5 年內再為本件犯行，核其所為係犯毒品危害防
    制條例第10條第2 項之施用第二級毒品罪。被告持有第二級
    毒品之行為已為其施用之高度行為所吸收，不另論罪。爰審
    酌被告前經觀察、勒戒後受不起訴處分，仍不知悔改，無堅
    定戒癮之意志，惟其行為尚未危害他人及其犯後坦承犯行，
    態度尚稱良好等一切情狀，量處如主文所示之刑，並諭知易
    科罰金之折算標準。至於警詢卷內第6 頁所顯示扣押物品目
    錄表之三級毒品紅豆安眠藥、內含白色粉末包裝袋、內含白
    色粉末吸管等，業經被告辯稱前揭物品與其本案犯行有關，
    且非其所有，卷內亦無證據證明與本件被告犯行有何關連性
    ，依從刑附屬主刑原則，爰不予宣告沒收，附此敘明。
據上論斷，應依刑事訴訟法第299 條第1 項前段、第273 條之1
第1 項，毒品危害防制條例第10條第2 項，刑法第11條前段、第
41條第1 項前段，罰金罰鍰提高標準條例第2 條，判決如主文。
本案經檢察官甲○○到庭執行職務
中　　華　　民　　國　　94　　年　　4 　　月　　22　　日
                  刑事第十三庭  法　官  楊智守
如不服本判決，應於判決送達後10日內，向本院提出上訴狀。
中　　華　　民　　國　　94　　年　　4 　　月　　22　　日
                                書記官  王美玲
附錄法條：
毒品危害防制條例第10條
施用第1級毒品者，處6月以上5年以下有期徒刑。
施用第二級毒品者，處3年以下有期徒刑。
